臺灣臺中地方法院刑事判決　　　　　　　　　　　　　九十一年度訴字第五八五號
　　公　訴　人　臺灣臺中地方法院檢察署檢察官
　　被　　　告　甲○○
右列被告因毒品危害防制條例案件，經檢察官提起公訴（九十年度毒偵字第五八八七
號），本院判決如左：
    主  文
甲○○連續施用第一級毒品，累犯，處有期徒刑拾月，第一級毒品海洛因包（合計
淨重零點玖公克，包裝重壹點貳陸公克）沒收銷燬之；又連續施用第二級毒品，累
犯，處有期徒刑陸月，第二級毒品甲基安非他命貳包（分別含袋重壹點玖公克、壹點
壹公克，合計共約公克），沒收銷燬之，吸食器貳組沒收。應執行有期徒刑壹年
月，第一級毒品海洛因包（合計淨重零點玖公克，包裝重壹點貳陸公克）、第二
級毒品甲基安非他命貳包（分別含袋重壹點玖公克、壹點壹公克，合計共約公公克
），沒收銷燬之，吸食器貳組沒收。
    事  實
一、甲○○前曾於民國八十五年間因竊盜案件，經臺灣南投地方法院判處有期徒刑六
    月，於八十五年十二月十四日確定；又於八十六年間因違反麻醉藥品管理條例案
    件，經本院判處有期徒刑八月，於八十六年六月十六日確定，上開二罪經定應執
    行刑為有期徒刑一年，於八十六年十二月二十五日縮刑期滿執行完畢，仍不知悔
    改。其復於八十九年間因施用毒品案件，經本院裁定送觀察、勒戒後，經評定無
    繼續施用毒品之傾向，由臺灣臺中地方法院檢察署檢察官於八十九年二月十日以
    八十九年度毒偵字第八七三號不起訴處分確定。復又因施用毒品案件，經本院裁
    定送觀察、勒戒後，經評定無繼續施用毒品之傾向，由臺灣臺中地方法院檢察署
    檢察官於八十九年十一月二十三日以八十九年度毒偵字第七二六九號不起訴處分
    確定。其猶不知戒惕，基於施用第一級毒品海洛因之概括犯意，自九十年九月下
    旬某日起至同年十二月十八日上午十時許止，在臺中縣龍井鄉○○村○○路四二
    七巷五八號住處，將毒品海洛因羼入香煙施用第一級毒品海洛因多次，平均約一
    天一次。其又另行起意基於施用第二級毒品甲基安非他命之概括犯意，於同年九
    月中旬某日至同年十二月十八日下午二時許，在其上開住處，將甲基安非他命置
    放於玻璃球上以火燻烤，而後再吸食其霧化氣體之方式為之，施用第二級毒品甲
    基安非他命多次，平均約二、三天施用一次。嗣於同年十二月十八日下午五時零
    五分許，在其上開住處，經警持搜索票當場查獲，並扣得其所有供施用之第一級
    毒品海洛因三包（合計淨重零點九三公克，包裝重一點二六公克，另扣案五包白
    粉經檢驗後，認無毒品反應，公訴人誤認為第一級毒品海洛因）及第二級毒品安
    非他命二包（分別含袋重一點九公克、一點一公克，合計共約三公克），以及其
    所有但非為專供施用毒品之器具吸食器二組。後經本院以九十年度毒聲字第六０
    八０號裁定認其為三犯毒品危害防制條例第十條之施用毒品罪，裁定令入戒治處
    所施以強制戒治。
二、案經臺中市警察局第四分局報請臺灣臺中地方法院檢察署檢察官偵查起訴。
    理  由
一、訊據被告甲○○對其於右揭時地施用第一級毒品海洛因及第二級毒品甲基安非他
    命之事實，業於偵查及本院審理時坦承不諱，此外復有白色粉末三包、安非他命
    之白色晶體二包（分別含袋重一點九公克、一點一公克，合計共約三公克）以及
    吸食器二組扣案可資佐證。而被告為警查獲後所採之尿液經送請臺中市衛生局檢
驗之結果，呈有嗎啡、甲基安非他命陽性反應，此有該局煙毒尿液檢驗成績書一
    紙附卷可稽，而海洛因施用入人體後水解還原成嗎啡，再循嗎啡之代謝方式排出
    體外，已據行政院衛生署藥物食品檢驗局（八一）藥檢壹字第００六四三一號函
    說明綦詳。又該白色三包，經檢驗結果為第一級毒品海洛因，淨重零點九三公克
    ，包裝重一點二六公克等情，有法務部調查局電腦條碼000000000號鑑
    定通知書。再查，被告於八十九年間因施用毒品案件，經本院裁定送觀察、勒戒
    後，經評定無繼續施用毒品之傾向，由臺灣臺中地方法院檢察署檢察官於八十九
    年二月十日以八十九年度毒偵字第八七三號不起訴處分確定；復又因施用毒品案
    件，經本院裁定送觀察、勒戒後，經評定無繼續施用毒品之傾向，由臺灣臺中地
    方法院檢察署檢察官於八十九年十一月二十三日以八十九年度毒偵字第七二六九
    號不起訴處分確定，有上開不起訴處分書二份附卷可稽，是其於五年後三犯毒品
    危害防制條例第十條之罪，亦可認定。綜上，被告自白與事實相符，其連續施用
    第一級毒品海洛因及第二級毒品甲基安非他命之事證明確，犯行洵堪認定。
二、核被告所為，係犯毒品危害防制條例第十條第一項之施用第一級毒品海洛因罪、
    同條例第十條第二項之施用第二級毒品甲基安非他命罪。被告施用第一級毒品海
    洛因及第二級甲基安非他命前之連續持有甲基安非他命行為，本應以連續持有論
    ，惟持有後進而施用，其持有之低度行為應被施用之高度行為所吸收，故不再另
    論其持有第一級毒品罪、第二級毒品罪。又被告先後多次施用海洛因及甲基安非
    他命之行為，時間緊密，所犯構成要件相同，各顯係基於概括之犯意反覆為之，
    均應依連續犯之規定論以一罪。被告曾於八十五年間因竊盜案件，經臺灣南投地
    方法院判處有期徒刑六月，於八十五年十二月十四日確定；又於八十六年間因違
    反麻醉藥品管理條例案件，經本院判處有期徒刑八月，於八十六年六月十六日確
    定，上開二罪經定應執行刑為有期徒刑一年，於八十六年十二月二十五日縮刑期
    滿執行完畢之事實，有臺灣高等法院被告全國前案記錄表、臺灣臺中地方法院檢
    察署刑案資料查註紀錄表各一份在卷可稽，其受有期徒刑之執行完畢後，五年以
    內再犯本件有期徒刑以上之罪，為累犯，應依刑法第四十七條規定加重其刑。至
    被告所犯上開之連續施用第一級毒品罪、第二級毒品甲基安非他命罪間，係犯意
各別，犯罪構成要件不同，應予分論併罰。爰審酌被告一再施用第一級、第二級
    毒品，無視於毒品對於自身健康之戕害及國家對於杜絕毒品犯罪之禁令，不知戒
    除惡習，惡性非輕，然念及被告於本院審理期間坦承犯行，態度良好，其施用毒
    品海洛因及甲基安非他命並無危害他人，本之施用毒品者均有相當程度之成癮性
    及心理依賴，其犯罪心態與一般刑事犯罪之本質並不相同，容應以「病人」之角
    度為考量，並側重適當之醫學治療及心理矯治為宜，且被告經施以長時間之強制
    戒治，固屬保安處分之一種，然既與其所應受之刑罰，同係限制人身自由，揆諸
    比例原則，應予適當量刑等一切情狀，分別量處如主文所示之刑，並合併定其應
    執行刑，以資懲儆。又扣案之海洛因三包（合計淨重零點九三公克，含袋重共一
    點二六公克）、安非他命二包（分別含袋重一點九公克、一點一公克，合計共約
    三公克），均為毒品，依毒品危害防制條例第十八條第一項前段，宣告沒收銷燬
    之。扣案之吸食器二組，為被告所有及供犯罪所用之器具，依刑法第三十八條第
    一項第二款沒收之。另自被告所有之自用小客車上扣得之三包白色粉末，經送請
    法務部調查局檢驗結果，並無毒品反應，有法務部調查局電腦條碼編號0000
    00000號鑑定通知書一紙附卷可稽，自不得依毒品危害防制條例第十八條第
    一項前段，宣告沒收銷燬，公訴人請求沒收，尚有誤會。至鑑驗耗用之海洛因及
    甲基安非他命既均已滅失，均無庸另為沒收銷燬之諭知，併予敘明。
據上論斷，應依刑事訴訟法第二百九十九條第一項前段，毒品危害防制條例第十條第
一項、第二項、第十八條第一項前段、第二十條第三項前段，刑法第十一條前段、第
五十六條、第四十七條、第五十一條第五款、第三十八條第一項第二款，判決如主文
。
本案經檢察官林蓉蓉到庭執行職務
中      華      民      國    九十一    年      三      月    二十九    日
                              臺灣臺中地方法院刑事第四庭
                                      法  官  楊  真  明
右正本證明與原本無異。
如不服本判決，應於送達後十日內向本院提出上訴狀（須附繕本），上訴於臺灣高等
法院臺中分院。
                                      書記官
中      華      民      國    九十一    年      三      月    二十九    日
附錄本判決論罪科刑法條
毒品危害防制條例第十條第一項、第二項。
  施用第一級毒品者，處六月以上五年以下有期徒刑。
  施用第二級毒品者，處三年以下有期徒刑。
